臺灣臺中地方法院刑事判決
110年度交簡上字第260號
上  訴  人  臺灣臺中地方檢察署檢察官
被      告  王宏明


上列上訴人因被告過失傷害案件，不服本院110年度沙交簡字第5
00號中華民國110年8月27日第一審刑事簡易判決（聲請簡易判判
決處刑案號：110年度偵字第 8584號），提起上訴，本院管轄之
第二審合議庭判決如下:
    主    文
上訴駁回。 
    犯罪事實及理由
一、本案經本院審理結果，認原審判決認事用法及量刑均無不當
    ，應予維持，除增列「被告王宏明於本院審理時所為之自白
    （見本院簡上卷第57頁）」為證據外，其餘均引用本院第一
    審刑事簡易判決書及原審判決引自臺灣臺中地方檢察署檢察
    官聲請簡易判決處刑書所記載之犯罪事實、證據及理由（如
    附件）。
二、檢察官循告訴人黃國華之請求提起上訴，上訴意旨略以：「
    事故發生時，被告撞及告訴人黃國華非自鎮南街37號行駛而
    出，是靜止等候時被撞的，法院引用檢察官聲請簡易判決處
    刑書之記載與事實不符，本件是被告百分之百的過失，造成
    告訴人嚴重傷害，被告不願意賠償。」、「被告應該不符合
    自首條件，事故發生時、地在超商門口，觀看人數眾多，被
    告只是無法逃避。」，原審判決未斟酌上開兩點理由，且量
    刑過輕等語。
三、經查：
(一)本件交通事故發生後，臺中市政府警察局清水分局清水交通
    小隊警員余冠霆到場處理時，告訴人陳稱：其駕駛JAV-367
    重機車於超商的私人土地要行駛到鎮南街前，發現有汽車要
    轉進來，其就立即停車，對方汽車繼續行駛進來，其無法閃
    避就發生碰撞等語，有臺中市政府警察局清水分局清水交通
    分（小）隊處理道路交通事故談話紀錄表在卷可查（見偵卷
    第51頁），則臺灣臺中地方檢察署檢察官據此於聲請簡易判
    決處刑書犯罪事實欄中記載：「適黃國華騎乘車牌號碼 000
    -000號普通重型機車，自鎮南街37號旁私人土地行駛而出。
    」，並為原審判決所引用，尚難認原審判決所認定之犯罪事
    實有何違誤之處。　　
(二)按刑法第62條自首減刑之規定，係為使犯罪事實易於發覺及
    獎勵犯人知所悔悟而設，查自首之動機不一而足，有出於內
    心悔悟者，有由於情勢所迫者，亦有基於預期邀獲必減之寬
    典者，在過失犯罪，行為人為獲減刑判決，急往自首，而坐
    令損害擴展之情形，亦偶有所見，是以於民國94年2月2日修
    正公布之刑法第62條（95年7月1日施行）就對於未發覺之罪
    自首而受裁判者，由「減輕其刑」修正為「得減輕其刑」，
    以因應實務上各種不同動機之自首案例，可委由裁判者視具
    體情況決定減輕其刑與否，運用上較富彈性，真誠悔悟者可
    得減刑自新之機，而狡黠陰暴之徒亦無所遁飾，可符公平等
    旨，堪認自首規定之立法目的，兼具獎勵行為人悔改認過，
    及使偵查機關易於偵明犯罪之事實真相，以節省司法資源，
    並避免株連疑似，累及無辜。而被告於肇事後，在未經有偵
    查權之機關或公務員發覺其為犯嫌前，向到場處理本件車禍
    之警員承認為肇事人乙情，有臺中市政府警察局道路交通事
    故肇事人自首情形紀錄表附卷可稽（見偵卷第53頁），而被
    告於偵查中經傳喚到庭接受訊問並坦認其過失傷害之犯行（
    見偵卷第78頁），已有悔悟之心，節省司法資源，則被告對
    於未發覺之罪自首並到庭接受裁判，且卷內並無證據證明被
    告有檢察官上訴意旨所稱乃由於情勢所迫之情形而自首之情
    形，故原審認定被告符合自首要件，並考量自首減刑之立法
    目的及被告自首情形後，依刑法第62條之規定減輕其刑，並
    無不合。　　
(三)又按刑罰之量定，屬法院自由裁量之職權行使，應審酌刑法
    第57條所列各款事由及一切情狀，為酌量輕重之標準，並非
    漫無限制；量刑輕重係屬事實審法院得依職權自由裁量之事
    項，苟已斟酌刑法第57條各款所列情狀而未逾越法定刑度，
    不得遽指為違法；且在同一犯罪事實與情節，如別無其他加
    重或減輕之原因，下級審量定之刑，亦無過重或失輕之不當
    情形，則上級審法院對下級審法院之職權行使，原則上應予
    尊重（最高法院72年台上字第6696號、75年台上字第7033號
    判例及85年度台上字第2446號判決意旨參照）。次按刑事簡
    易判決得無庸就刑法第57條規定事項所審酌之情形，加以記
    載說明，此觀刑事訴訟法第454條規定自明，本件原審依簡
    易判決處刑，雖未就刑法第57條所列各款例示事由之審酌於
    判決中詳加記載量刑依據，但依前揭法條、說明，尚不得即
    謂原審未加以審酌前開事由而遽認其判決不適法，殆無疑義
    。經查，被告坦承本件過失傷害犯行，且對於原審判決認定
    事實、所憑證據及適用法律等均不爭執（見本院簡上卷第58
    頁），原審經審理結果，認被告犯罪事證明確，適用刑法第
    284條前段、第62條前段、第41條第1項前段，刑法施行法第
    1條之1第1項，量處拘役50日，並諭知易科罰金之折算標準
    ，經核認事用法均無違誤，且量刑既在法定刑度之內，亦查
    無濫用裁量之情，依前所述，不得遽指為違法，本院應予尊
    重。至檢察官雖以被告不願賠償為由提起上訴，惟被告與告
    訴人未能和解之結果，雖可作為被告犯罪後態度之量刑參考
    ，但並非唯一之考量，本案被告自偵查時，對自身之過失坦
    認在卷（見偵卷第78頁），並多次與告訴人進行調解，然因
    雙方就調解金額認知有所差異，因而調解未果乙情，有本院
    臺中簡易庭、沙鹿簡易庭調解事件報告書在卷可參（見偵卷
    第85頁，本院交簡上卷第63頁，本院沙交簡卷第37頁），已
    足認被告確有賠償告訴人以彌補損失之誠意，本件未能達成
    調解，實難全然苛責於被告，不應僅以雙方未能達成和解為
    由，即認被告犯後態度非佳，且告訴人既已另提起刑事附帶
    民事訴訟，則其仍可經由民事訴訟確定其損害賠償債權，應
    無再以此為由，加重被告刑期之必要，準此，檢察官執前詞
    認原審有量刑過輕之不當，並無理由。
四、綜上所述，檢察官上訴意旨所指摘各情，均無理由，其上訴
    應予駁回。
據上論斷，應依刑事訴訟法第455條之1第1項、第3項、第364條
、第373條、第368條，判決如主文。
本案經檢察官許景森聲請簡易判決處刑及提起上訴，檢察官陳永
豐到庭執行職務。
中　　華　　民　　國　　110 　年　　12　　月　　21　　日
                  刑事第七庭  審判長法  官  尚安雅
                                    法  官  丁智慧
                                    法  官  林忠澤　　
以上正本證明與原本無異。
不得上訴。
                                    書記官  許采婕
中　　華　　民　　國　　110 　年　　12　　月 　21 　　日
附件：
臺灣臺中地方法院刑事簡易判決　　　110年度沙交簡字第500號
聲　請　人　臺灣臺中地方檢察署檢察官
被　　　告　王宏明
上列被告因過失傷害案件，經檢察官聲請以簡易判決處刑（110
年度偵字第8584號），本院判決如下：
    主    文
王宏明因過失傷害人，處拘役伍拾日，如易科罰金，以新臺幣壹
仟元折算壹日。
    犯罪事實及理由
一、本案犯罪事實及證據，均引用檢察官聲請簡易判決處刑書之
    記載（如附件）。
二、核被告所為，係犯刑法第284條前段之過失傷害罪。又被告
    於其過失傷害肇事後，在未經有偵查權之機關或公務員發覺
    其為犯罪行為人前，留在肇事現場，於警方到場處理時，自
    承為肇事人並接受裁判，有臺中市政府警察局道路交通事故
    肇事人自首情形紀錄表可佐（見偵卷第53頁），符合刑法自
    首之要件，爰依刑法第62條前段規定，減輕其刑。
三、依刑事訴訟法第449條第1項前段、第3項、第454條第2項，
    刑法第284條前段、第62條前段、第41條第1項前段，刑法施
    行法第1條之1第1項，逕以簡易判決處刑如主文。
四、如不服本判決，得於收受判決書送達後20日內，以書狀敘述
    理由（須附繕本），經本庭向本院管轄第二審之合議庭提起
    上訴。告訴人或被害人如對於本判決不服者，應具備理由請
    求檢察官上訴，其上訴期間之計算係以檢察官收受判決正本
    之日期為準。
中    華    民    國   110    年    8     月    27    日
                  沙鹿簡易庭    法  官  黃建都
以上正本證明與原本無異。
中    華    民    國   110    年    8     月    27    日
                                書記官
附錄論罪科刑法條全文：
刑法第284條
因過失傷害人者，處1年以下有期徒刑、拘役或10萬元以下罰金
；致重傷者，處3年以下有期徒刑、拘役或30萬元以下罰金。
附件：
臺灣臺中地方檢察署檢察官聲請簡易判決處刑書          盛股
                                     110年度偵字第8584號
　　被　　　告　王宏明　男　39歲（民國00年0月00日生）
　　　　　　　　　　　　住○○市○○區○○○路000號10樓
　　　　　　　　　　　　之6
　　　　　　　　　　　　國民身分證統一編號：Z000000000號
上列被告因過失傷害案件，業經偵查終結，認為宜聲請以簡易判
決處刑，茲將犯罪事實及證據並所犯法條分敘如下：
　　　　犯罪事實
一、王宏明於民國109年8月9日19時11分許，駕駛車牌號碼000-0
    000號自用小客車，沿臺中市○○區鎮○街○○○○○○○○○鎮○街00號
    旁私人土地右轉時，適黃國華騎乘車牌號碼000-000號普通
    重型機車，自鎮南街37號旁私人土地行駛而出，而王宏明本
    應注意汽車行駛時，應注意車前狀況，並隨時採取必要之安
    全措施之規定，而依當時天候晴、夜間有照明、路面乾燥、
    無缺陷、無障礙物、視距良好等情，並無不能注意之情事，
    竟疏未注意，致撞及黃國華騎乘之機車，黃國華因此受有左
    側足部、下背、骨盆挫傷、脊椎挫傷併神經壓迫及頸椎挫傷
    併多節神經壓迫等傷害。又王宏明於上開時地肇事後，在未
    被有偵查犯罪職權之公務員發覺前，向前往現場處理車禍之
    警員坦承為肇事者，自首而接受裁判。
二、案經黃國華訴由臺中市政府警察局清水分局報告偵辦。
　　　　證據並所犯法條
一、證據：
(一)被告王宏明於警詢及偵查中認罪之供述。
(二)告訴人黃國華警詢及偵查中之指訴。
(三)警員職務報告、道路交通事故現場圖、道路交通事故調查報
    告表㈠㈡、臺中市政府警察局道路交通事故初步分析研判表、
    談話紀錄表、交通事故補充資料表、肇事人自首情形紀錄表
    、光田綜合社團法人光田綜合醫院診斷證明書及肇事現場照
    片等。
二、按「汽車行駛時，駕駛人應注意車前狀況…，並隨時採取必
    要之安全措施。」道路交通安全規則第94條第3項分別訂有
    明文。被告駕車對於上揭規定自應遵守，其竟疏於注意而未
    遵守，致發生本件車禍，其有過失甚明，且與告訴人黃國華
    所受之傷害結果間，有相當因果關係。是被告犯嫌，堪以認
    定。
三、核被告所為，係犯刑法第284條前段之過失傷害罪嫌。被告
    於車禍後，留在肇事現場，於警方到場處理時，自承為肇事
    人，有臺中市政府警察局道路交通事故肇事人自首情形紀錄
    表1紙附卷可參，被告對於未發覺之罪自首而接受裁判，請
    審酌依刑法第62條前段之規定，減輕其刑。
四、依刑事訴訟法第451條第1項聲請逕以簡易判決處刑。
　　此　致
臺灣臺中地方法院
中　　華　　民　　國　 110　　年　　4 　　月　　29　　日
　　　　　　　　　　　　　　  檢  察  官　許景森
本件正本證明與原本無異
中　　華　　民　　國　 110　　年　　5 　　月　　5 　　日
                              書  記  官  鄭尚銘
附錄本案所犯法條
中華民國刑法第284條前段
因過失傷害人者，處 1 年以下有期徒刑、拘役或 10 萬元以下
罰金。